【裁判字號】    95,訴,396
【裁判日期】    951122
【裁判案由】    偽造有價證券等
【裁判全文】
臺灣板橋地方法院刑事判決              95年度訴字第 396號
公  訴  人  臺灣板橋地方法院檢察署檢察官
被      告  戊○○
選任辯護人  吳泓峻律師
            沈志成律師
被      告  己○○
義務辯護人  黃宗正律師
上列被告因偽造有價證券等案件，經檢察官提起公訴（九十四年
度偵字第五一九六號）及追加起訴（九十四年度偵緝字第二二一
一號），本院判決如下：
    主  文
己○○共同意圖供行使之用，而偽造有價證券，處有期徒刑年
貳月。面額新台幣肆拾伍萬元、發票日九十三年四月二十日之本
票壹紙上所偽造之「甲○○」共同發票人部分及授權書、復華銀
行汽車貸款申請書、車輛動產抵押貸款契約書上偽造之「甲○○
」署押枚、印文肆枚暨偽造之「甲○○」印章壹顆均沒收。
戊○○共同意圖供行使之用，而偽造有價證券，處有期徒刑年
肆月。面額新台幣肆拾伍萬元、發票日九十三年四月二十日之本
票壹紙上所偽造之「甲○○」共同發票人部分及授權書、復華銀
行汽車貸款申請書、車輛動產抵押貸款契約書上偽造之「甲○○
」署押枚、印文肆枚暨偽造之「甲○○」印章壹顆均沒收。
    事  實
一、己○○、戊○○與姓名年籍不詳綽號「小蓁」之成年女子三
    人共同意圖為自己不法所有，基於詐欺、行使偽造文書及偽
    造有價證券之犯意聯絡，未經己○○母親甲○○之同意或授
    權，於民國九十三年四月二十三日，至址設台北縣新莊市○○路四二五號之顯隆工業股份有限公司新泰營業所，向不知
    情之復華商業銀行股份有限公司（下稱復華銀行）貸款專員
    丁○○佯稱欲辦理新台幣（下同）四十五萬元之汽車貸款，
    以購買鈴木廠牌、排氣量1300CC、出廠年份為九十三年之新
    車一輛，並誆稱「小蓁」即為其母親甲○○本人而願意擔任
    本件貸款連帶保證人等語，並推由「小蓁」冒稱為「甲○○
    」本人，而在該車輛動產抵押貸款契約書上「連帶保證人」
    欄、授權書上「立授權書人」欄、復華銀行汽車貸款申請書
    「連帶保證人」欄等文件上，接續偽造「甲○○」之簽名，
    並於其上蓋用於不詳時地，利用不知情之刻印店成年店員所
    偽刻之「甲○○」印章，而資偽造甲○○名義之各該私文書
    ；復共同意圖供行使之用，推由「小蓁」冒用甲○○名義，
    於票面金額為四十五萬元、票載發票日為九十三年四月二十
    日本票一紙上之發票人欄上偽造甲○○之簽名及以所偽造甲○○印章蓋用其上，資偽造甲○○為該本票共同發票人之有
    價證券；旋即將上揭偽造甲○○名義之私文書及本票等，持
    交丁○○以行使之，致丁○○與復華銀行誤信渠等確有辦理
    貸款之意，因之陷於錯誤，如數核撥四十五萬元貸款供己○○購車。嗣己○○取得所購之車輛後，隨於翌日即將該車輛
    駛至台北縣板橋市圓昌當鋪典當，得款十九萬元（公訴人誤
    載為二十萬元，茲更正之），足生損害於甲○○、丁○○及
    復華銀行。嗣因甲○○接獲繳款信函發現有異，經警循線查
    獲上情。
二、案經被害人甲○○訴由台北縣政府警察局新莊分局報請台灣
    板橋地方法院檢察署檢察官偵查起訴及追加起訴。
    理  由
甲、程序方面：
一、按於第一審辯論言詞終結前，得就與本案相牽連之犯罪或本
    罪之誣告罪，追加起訴，刑事訴訟法第二百六十五條第一項
    定有明文。查，本件檢察官於九十四年七月二十九日對被告
    己○○提起公訴，並於九十四年九月二十二日繫屬本院以九
    十四年度訴字第二０五九號審理；而於本院言詞辯終結前，
    檢察官復認被告戊○○係與被告己○○共犯本案，係屬數人
    共犯一罪之相牽連案件，而於九十五年二月六日向本院追加
    起訴（九十四年度偵緝字第二二一一號），則揆諸首開規定
    並無不合，應予准許並合併審判。
二、次按刑事訴訟法第一百五十九條第一項雖規定，被告以外之
    人於審判外之言詞或書面陳述，除法律有規定外，不得作為
    證據。惟同法第一百五十九條之五第一、二項已規定，經當
    事人於審判程序同意作為證據，法院審酌該言詞陳述或書面
    陳述作成時之情況，認為適當者，亦得為證據。當事人、代
    理人或辯護人於法院調查證據時，知有第一百五十九條第一
    項不得為證據之情形，而未於言詞辯論終結前聲明異議者，
    視為有前項之同意（指同條第一項之同意作為證據），此乃
    第一百五十九條第一項所容許，得作為證據之例外規定之一
    。經查，本案被告及檢察官、辯護人於本院九十五年十一月
    八日審判期日，均未就本案相關證據主張有刑事訴訟法第一
    百五十九條第一項不得為證據之情形，且表示對相關供述證
    據之證據能力表示無意見，是本案經合法調查之證據均有證
    據能力，合先敘明。
二、訊據被告戊○○否認有何詐欺、行使偽造私文書及偽造有價
    證券等犯行，辯稱：我有帶己○○去買車，是他拜託我幫他
    買車，證件都是他準備的，簽約時也不是在銀行，是在車行
    ，也是己○○拜託我在場，他說這是他第一次買車，當時在
    場的有我女友，她僅簽一個甲○○的名字，是銀行之人員說
    甲○○沒來沒關係，不是甲○○沒關係，只要有個人簽個名
    即可，其他甲○○名字應該是己○○簽的云云；我女友小蓁
    跟我一起去，但沒有冒充甲○○，我只聽見什麼人都可以簽
    ，銀行說己○○簽是男生簽的筆跡，我女友就簽給他看，我
    記得我女友只簽一個甲○○為連帶保證人之署押，後來我跟
    她講說不要再簽了，好像有問題，因為我知道簽本票很嚴重
    云云。至被告己○○則就上開犯罪事實則供承不諱，僅辯稱
    ：係被告戊○○與丁明彥二人共同來騙我，去當鋪當車也是
    他們二人跟我一起去，他們在外面，我一個人進去，我是智
    能上有問題，我是被騙的云云。
三、惟查：
(一)上揭事實迭據被告己○○於警詢、偵查及本院審理中供承不
    諱，並有其上有偽造甲○○署押及印文之車輛動產抵押貸款
    契約書、授權書、復華銀行汽車貸款申請書暨票面金額為四
    十五萬元、票載發票日為九十三年四月二十日本票等影本各
    一紙附卷，並甲○○身分影本二張（其中一張係八十六年四
    月一日換發、另張則係九十年十月十九日換發）在卷足佐（
    偵字卷第二十一頁、第二十三頁、第二十四頁、第二十六頁
    、第二十七頁）。且上開各文件及本票上「甲○○」署押及
    印文均非甲○○本人所為，甲○○亦未同意或授權被告己○○或戊○○等人於其上簽名及蓋印等情，復據告訴人甲○○
    於警詢指證明確（偵字卷第十四頁、第十六頁）。又被告己○○於九十三年四月二十四日將上開車輛駛至圓昌當舖典得
    款十九萬元乙節，亦經證人即圓昌當舖負責人乙○○於本院
    審理中具結證述無訛，並有其提出之典當紀錄附卷可資佐證
    （本院卷二第九四頁至九九頁、第一四六頁）。
(二)證人即復華銀行貸款專員丁○○於本院審理時證稱：九十三
    年四月二十三日我有辦理己○○或甲○○汽車貸款的事，跟
    我接洽的是賣車的業務員叫丙○○，丙○○傳真資料過來給
    我們，說有甲○○的案子要辦理，我們先照會信用沒問題，
    確定後，我們就到鈴木汽車的新泰營業所辦理，當天本件貸
    款在場人有己○○、貌似己○○媽媽的人、丙○○、好像有
    在場的他（指著在庭被告戊○○），因為我的重點放在車主
    、保證人的部分，其他人我比較沒印象，當場填對保文件資
    料，簽名就是由車主跟保證人簽，當時看到的保證人年紀、
    長相，依他們當時拿的身分證實際年齡來看，身分證之相片
    年份是比較早以前的，看到的甲○○長相、年紀大概像身分
    證的樣子，沒有很年輕，因為現場的甲○○說他是本人，所
    以我也認為是本人，我並沒有講過什麼可以代簽的話，對保
    一定要本人簽名，公司有規定。至於有無丁明彥的人在場，
    我並不知道，一般程序，有本人簽名就沒有蓋手印，但還是
    要蓋印章，我到的時候印章就在桌上，對保人的部分我就直
    接問甲○○說你是不是甲○○，至於身分證件是放在桌上還
    是從包包拿出來已經不記得了。本件辦理貸款之契約書、發
    票人等簽名欄甲○○的簽名是同一個說是甲○○之人簽的，
    後來印章是誰收回去，對保之後我就走了，沒有去注意，對
    保時甲○○的身分證長相與本人有點差距，好像相隔十年前
    的差距，之前在地檢署、或法院都沒有見過甲○○本人，這
    件案子發生問題的時候，公司有說甲○○本人來說這個跟他
    一點都沒有關係，對保的甲○○好像不是今天在庭上之甲○○，跟我看到對保身分證正本差蠻多的。至於本件為何有兩
    份身分證影本是因為我們先依送件時傳真過來的資料來辦理
    ，公司於撥款的時候依規定會再向戶政單位查證身分資料，
    查證後發現送件的甲○○之身分證不是最新的紀錄，我就打
    電話給己○○，己○○沒有接電話，我們就請丙○○將最新
    之身分證傳真過來等語綦詳（詳參本院二卷第一百頁至第一
    百零五頁）。被告己○○對證人丁○○之上開證詞則表示沒
    意見，並供承甲○○之名字就是「小蓁」簽的等語在卷（詳
    參本院卷第一百零六頁）。復參諸卷附之車輛動產抵押貸款
    契約書之「連帶保證人」欄、授權書之「立授權書人」欄、
    復華銀行汽車貸款申請書「連帶保證人」欄、本票發票人欄
    之「甲○○」之簽名筆跡，其風格、筆勢、筆序、收筆方式
    等「慣性」特徵、「個人」特徵均相符，顯應係同一人所書
    寫之筆跡無訛。足見被告戊○○所供承：我當時是在那邊，
    我負責戴己○○過去，當初我女友「小蓁」確有在場，但她
    僅簽一個「甲○○」之名字，其他甲○○之名字應該是己○○簽的云云，顯係避重就輕之詞，核與事實不符，不足採信
    。亦證證人丁○○所證上情足採，被告戊○○之女友確有佯
    稱其為甲○○，並於上開各文件連帶保證人欄及本票發票人
    欄偽造甲○○之署押，洵屬無疑。
(三)證人即顯隆工業股份有限公司之員工丙○○於本院審理時證
    稱：我在新泰路顯隆汽車做汽車業務，在法庭上的被告己○○我有看過，九十三年四月本件汽車買賣己○○、戊○○二
    人都有跟我接洽，己○○是戊○○幫我介紹的，整個接洽過
    程，大部分是戊○○跟我接洽比較多。卷附的身分證件資料
    誰提供的我忘記了。我記得車主部分是本人給我的，甲○○
    的部分是誰拿過來，究竟是己○○或戊○○我忘記了，我再
    將這些資料傳真給復華業務的小姐，九十三年四月二十三日
    對保的時候，我記得應該是在新泰營業所，記得二位被告都
    有在場，有無女生在場，我沒有印象，因為時間蠻久了，戊○○因為之前有跟我買過車子，所以我認識。戊○○介紹己○○買車，他就說朋友也要買跟他一樣的車子，也有說要貸
    款，當時我沒有向己○○介紹這部車，因為戊○○當時就有
    這樣的一台，戊○○帶他來，就直接簽約對保，拿資料時有
    見過車主一次面，對保那天我在營業所，應該是被告二人均
    有通知到場，因為跟戊○○比較熟所以也通知他，本件對保
    時情形我想不起來，現場有無人介紹女的是誰，我也沒有印
    象，簽對保契約、本票發票人時的時候我只記得我有在營業
    所裡面，但並有在簽約之現場，我與戊○○熟但不認得他女
    友，在庭的甲○○女士沒看過，貸款沒付的情形銀行有通知
    我，我打電話找他們二人，他們二人都有回應，（指著在庭
    被告己○○）車主跟我說他要去跑船，後來我打電話給戊○○，戊○○他說他也要去跑船，後來就沒有繼續聯絡了等語
    歷歷（詳參本院卷二第一０五頁至第一一三頁）。被告二人
    對證人丙○○所言均表示無意見，證人丙○○所證上情自足
    採信，而被告己○○於本院審理時亦自承戊○○有說車子下
    來以後要辦貸款、現金卡，我說不要，他們才說要把車子典
    當掉，即購買車子下來之前就決定把車子當掉等語在卷（詳
    參本院卷第一二八頁）。而參諸被告己○○與被告戊○○之
    間並無嫌隙，況斯時渠等尚且同住一址，此均據被告戊○○
    自承無訛，是被告己○○自無無端誣攀之理。復依常情買車
    之人通常均會試車並與車商協商車價及配備，而本件購車時
    竟僅由被告戊○○與車商連繫接洽，被告己○○均未出面，
    僅於辦理貸款時由戊○○開車並攜其女友同往，並由戊○○
    之女友佯稱為甲○○本人在上開對保文件及本票上偽造甲○○之署押，被告戊○○於本院審理時亦供承甲○○並未在對
    保現場等情明確（詳參本院二卷第一一八頁、第一一九頁）
    ，再被告戊○○於本院審理時亦自承知悉簽本票很嚴重等情
    如上，是若非對自己有所利益，焉有無故帶同女友冒他人之
    名而擔任連帶保證人之理？顯見被告戊○○及其女友確與被
    告己○○就買車後款項未付清隨即將之典當一事應有所謀議
    ，被告戊○○辯稱：不知道車子拿去典當云云，自不足採。
(三)被告己○○雖於九十二年三月間入伍，因為在軍中被發現有
    胡言亂語、情緒不穩定、自言自語、幻覺、怪異舉動與自傷
    之行為，但事後卻不記得之狀況，於九十二年八月二十八日
    曾至國軍新竹醫院身心科就診，經評估測驗為智能不足（總
    智商五十七）合併精神病症狀之情，經本院送精神鑑定結果
    ，認被告己○○在本案其他被告（戊○○等人）的解釋與引
    導下，對本案犯行之違法性的理解判斷、辨識力，以及依此
    作最後行為決定之能力顯然較一般常人減低，總體之精神狀
    態已達刑法第十九條之精神耗弱之程度云云，固有財團法人
    天主教耕莘醫院九十五年九月三十日耕醫服字第○九五○○
    九○一五四號函存卷可按，惟查，上開鑑定報告亦指明被告
    在本案犯行當時，並未受到其幻覺或妄念等精神病症狀之影
    響之情，此亦有上開鑑定報告結果可稽，且被告己○○於本
    院審理時供稱：渠等買車當時並沒有說要當掉，之後車子下
    來，我說不要辦現金卡，他們才說要把車子典當，典當是我
    一個人進去沒錯，辦對保要帶那些資料，汽車業務還有銀行
    承辦人員本身都有講，我身分證第一次交給戊○○他們拿去
    辦，第二次是業務到我家裡來拿身分證，時間不記得，都是
    在買車之前，並供承我是說第一次我把身分證正本拿給戊○○，他有無拿給業務我不知道，第二次是業務來我家拿，我
    是拿影本給業務云云。惟按被告己○○之身分證並未有補證
    之情形，有卷附之身分證影本在卷可稽（偵字第二一頁、第
    二三頁），而如果僅需身分證影本，業務員本可自行影印，
    焉有特地前往被告己○○之家中拿取之必要？又佐以證人丁○○就甲○○之身分證資料，係證稱：公司於欲撥款的時候
    ，查證後發現送件的甲○○身分證不是最新的紀錄，打電話
    給己○○，己○○未接電話，我們就請丙○○將最新之身分
    證傳真過來等語如上；另被告戊○○於八十六年幫甲○○辦
    勞健保，後來於現任總統第一次就職前幫甲○○辦理入黨，
    時間亦係八十九年間，此亦經被告戊○○供述在卷，且為證
    人甲○○自承屬實（詳參本院卷二第一三一頁、第一三四頁
    ），是被告戊○○曾持有之甲○○身分證應係八十九年三月
    前之舊版本，顯無從提出甲○○之九十年十月十九日身分證
    影本予業務之可能，由此堪信被告己○○第二次提出給業務
    之資料，應係甲○○於九十年十月十九日換發之新身分證，
    被告己○○所供顯係避重就輕之詞，惟依此亦足見被告己○○於本次買車貸款典當所處之地位積極且主動，上開鑑定結
    果認被告己○○所為係在其他被告之解釋及引導下者云，核
    無所據。且被告己○○並自承該時候擔任導遊工作是領隊。
    帶學生團體，一天的薪水壹仟多元，有時候最低八百到壹仟
    五百元，一個月帶平均四次，平均七、八團等語在卷，而若
    確係屬精神耗弱之人，焉能勝任該項工作。另證人即圓昌當
    舖店長乙○○於本院審理時復證稱：九十三年四月間是當鋪
    店長，現在是負責人，當時人家拿東西來典當我是接洽的人
    ，九十三年四、五月間被告己○○一人來典當汽車，他帶行
    照、身分證，但車籍資料沒有帶，車子有到現場，我相信他
    ，而且他有留下他的電話要明天補個車籍資料過來，結果電
    話就不通了，且我也去他家找他也找不到他人，後來這車子
    流當，可以買賣，不可以過戶，目前車子有賣出去了，但是
    沒有辦過戶，在我們談話當中他說他家人有人過世需要一筆
    錢，與被告己○○對談中我覺得他很精明，因為他口才很好
    ，剛來我店裡那天，我叫他打電話回家，我要確認，他說他
    家裡有喪事，接電話的人我跟他說要我找己○○，旁邊有很
    吵的聲音，我覺得好像有辦喪事的感覺聲音，他說他之前是
    旅行社導遊，所以我們兩個講話很投機等語綦詳（詳參本院
    卷二第九十七頁）。被告己○○對證人乙○○所證亦僅表示
    沒說家裡辦喪事，其餘並無異議，亦證被告己○○於行為當
    時對上開貸款典當之行為違法性之理解判斷、辨識力以及依
    此做最後行為決定之能力顯然並未較一般常人減低，至為明
    確。從而，上開鑑定報告即無可採，難僅憑上開鑑定報告遽
    認被告己○○於本案犯行當時有何精神耗弱之情形。
(四)另就丁明彥之部分，證人丁○○證稱：於簽對保契約現場有
    無丁明彥在場我不知道等語如上，而汽車典當時僅有被告己○○一人，亦據證人乙○○證述歷歷如上，被告戊○○亦供
    稱：丁明彥並沒有在簽約現場，典當時亦未前往，是除己○○一人之供詞外，並無其他事證足認丁明彥有參與本件詐欺
    、偽造文書、偽造有價證券之犯行，自無從依此遽認丁明彥
    有共同參與本件犯行，另就典當之金額起訴書誤載為二十萬
    元，已據公訴人當庭予以更正為十九萬元，併此敘明。
(五)綜上，被告二人所辯均不足採信，本件事證明確，被告二人
    犯行均堪認定。
四、查被告行為後，刑法業於九十四年二月二日修正公布，並自
    九十五年七月一日起生效施行；另刑法施行法亦於九十五年
    六月十四日增訂該法第一條之一規定，並自九十五年七月一
    日施行。其中修正後刑法第二條之規定，乃係關於新舊法比
    較適用之準據法，其本身無關行為可罰性要件之變更，故於
    九十五年七月一日刑法修正施行後，如有涉及比較新舊法之
    問題，即應逕依修正後刑法第二條第一項規定，為「從舊從
    輕」之比較。又比較時應就罪刑有關之共犯、未遂犯、想像
    競合犯、牽連犯、連續犯、結合犯，以及累犯加重、自首減
    輕暨其他法定加減（如身分加減）與加減例等一切規定，綜
    其全部罪刑之結果而為比較。再從刑附屬於主刑，除法律有
    特別規定者外，依主刑所適用之法律（最高法院九十五年度
    第八次刑事庭會議決議意旨參照）。經查：
(一)刑法第二百零一條第一項之偽造有價證券罪、第三百三十九
    條第一項之詐欺取財罪，法定刑雖未修正，然修正後刑法施
    施行法增訂第一條之一規定：「中華民國九十四年一月七日
    刑法修正施行後，刑法分則編所定罰金之貨幣單位為新臺幣
    。九十四年一月七日刑法修正時，刑法分則編未修正之條文
    定有罰金者，自九十四年一月七日刑法修正施行後，就其所
    定數額提高為三十倍。但七十二年六月二十六日至九十四年
    一月七日新增或修正之條文，就其所定數額提高為三倍」，
    另刑法第三十三條第五款修正為：「主刑之種類如下：五、
    罰金：新臺幣一千元以上，以百元計算之」，是依修正後之
    法律，刑法第二百零一條第一項之偽造有價證券罪、第三百
    三十九條第一項之詐欺取財罪，所得科處之罰金刑最高額分
    別為新臺幣九萬元、三萬元、最低額為新臺幣一千元；然依
    被告行為時之刑罰法律，即罰金罰鍰提高標準條例第一條前
    段規定之提高倍數十倍及修正前刑法第三十三條第五款規定
    之罰金最低額一元計算，該二罪之罰金刑最高額分別為銀元
    三萬元、一萬元，最低額均為銀元一元，若換算為新臺幣，
    最高額雖與新法同為新臺幣九萬元、三萬元，然最低額均僅
    為新臺幣三元。因此，比較上述修正前、後之刑罰法律，自
    以被告行為時關於科處罰金刑之法律較有利於被告。
(二)按修正後刑法第二十八條關於成立共同正犯之標準，將原來
    共同正犯之共同「實施」犯罪，改為共同「實行」犯罪，剔
    除完全未參與犯罪相關行為之實行的「陰謀共同正犯」及「
    預備共同正犯」，是修正後之共同正犯之可罰性要件之範圍
    業已限縮。而本件被告二人成立共同正犯之參與樣態，非屬
    陰謀、預備共同正犯，適用新舊刑法結果並無二致。
(三)刑法第五十五條牽連犯之規定，亦於九十四年一月七日修正
    公布刪除，並於九十五年七月一日施行，則被告之犯行，因
    行為後刑法業已刪除牽連犯之規定，此刪除雖非犯罪構成要
    件之變更，但顯已影響行為人刑罰之法律效果，自屬法律有
    變更，並以被告之行為時法律即舊法論以牽連犯，較有利於
    被告。
(四)綜合上述各條文修正前後之比較後，適用修正後之刑法及刑
    法施行法等相關法律規定並未對被告更為有利，揆諸前揭刑
    法第二條第一項前段規定，即應適用修正前之刑法相關規定
    及罰金罰鍰提高標準條例第一條等規定。
五、核被告己○○、戊○○二人所為，係犯刑法第三百三十九條
    第一項之詐欺取財罪、同法第二百零一條第一項（起訴書贅
    載第二項之行使）偽造有價證券罪、同法第二百十六條、第
    第二百十條之行使偽造私文書罪（起訴書贅引刑法第二百十
    七條第一項之罪）。被告二人與綽號「小蓁」之成年女子間
    ，有犯意聯絡及行為分擔，為共同正犯。渠等利用不知情之
    成年店員偽造印章，為間接正犯。被告偽造印章、印文、署
    押之行為，均分別為偽造私文書、偽造有價證券之一部階段
    行為；另其偽造私文書後復持以行使，其偽造之低度行為，
    應為行使之高度行為所吸收；而其行使偽造本票有價證券之
    輕度行為應為偽造之重度行為所吸收，均不另論罪。渠等所
    犯上開各罪間有方法、結果之牽連關係，為牽連犯，應從一
    較重之偽造有價證券罪處斷。爰審酌被告二人之素行、犯罪
    之動機、目的、手段，所造成之損害，告訴人雖表明願原諒
    被告二人，惟衡以被告戊○○否認犯行、被告己○○坦承部
    分犯行之犯後態度及公訴人求處之刑度等一切情狀，分別量
    處如主文所示之刑，以示懲儆。偽造「甲○○」之印章壹枚
    ，雖未扣案，惟無事證證明其已滅失，另授權書、復華銀行
    汽車貸款申請書、車輛動產抵押貸款契約書上偽造之「甲○○」署押三枚、印文四枚，均應依刑法第二百十九條之規定
    宣告沒收；至面額新台幣四十五萬元，發票日九十三年四月
    二十日之本票一張上所偽造之「甲○○」共同發票人部分，
    不問屬於犯人與否，併依刑法第二百零五條規定沒收之；而
    本票其上之偽造印文、署押已因本票宣告沒收，無重複諭知
    沒收之必要，併此敘明。
據上論斷，應依刑事訴訟法第二百九十九條第一項前段，刑法刑
法第二條第一項前段、修正前刑法第二十八條、第二百零一條第
一項、第二百零五條、第二百十六條、第二百十條、第二百十九
條、第三百三十九條第一項、修正前刑法第五十五條，罰金罰鍰
提高標準條例第一條前段，判決如主文。
本案經檢察官張慶林到庭執行職務
中    華    民    國    95    年    11    月    22    日
                刑事第四庭  審判長法  官  王 復 生
                                  法  官  許 仕 楓
                                  法  官  徐 子 涵
上列正本證明與原本無異。
如不服本判決，應於判決送達後十日內向本院提出上訴狀。（應
附繕本）
                                  書記官  彭 麗 紅
中    華    民    國    95    年    11    月    22    日
附錄本案所犯法條全文
中華民國刑法第339條
(普通詐欺罪)
意圖為自己或第三人不法之所有，以詐術使人將本人或第三人
物交付者，處五年以下有期徒刑、拘役或科或併科一千元以下
金。
以前項方法得財產上不法之利益或使第三人得之者，亦同。
前二項之未遂犯罰之。
中華民國刑法第201條
意圖供行使之用，而偽造、變造公債票、公司股票或其他有價
券者，處三年以上十年以下有期徒刑，得併科三千元以下罰金
行使偽造、變造之公債票、公司股票或其他有價證券，或意圖
行使之用，而收集或交付於人者，處一年以上七年以下有期徒
，得併科三千元以下罰金。
中華民國刑法第210條
(偽造變造私文書罪)
偽造、變造私文書，足以生損害於公眾或他人者，處五年以下
期徒刑。
中華民國刑法第216條
(行使偽造變造或登載不實之文書罪)
行使第二百十條至第二百十五條之文書者，依偽造、變造文書
登載不實事項或使登載不實事項之規定處斷。
中華民國刑法第217條
(偽造盜用印章印文或署押罪)
偽造印章、印文或署押，足以生損害於公眾或他人者，處三年
下有期徒刑。
盜用印章、印文或署押，足以生損害於公眾或他人者，亦同。


司法院資訊處製作；財團法人民間司法改革基金會備份。
